臺灣雲林地方法院刑事判決　　　　　　 93年度簡上字第146號
上　訴人即
公　訴　人　臺灣雲林地方法院檢察署檢察官
被　　　告　甲○○　男　30歲.
上列上訴人因被告傷害案件，不服本院斗六簡易庭93年度六簡字
第321 號中華民國93年10月11日第一審簡易判決（聲請簡易案號
：臺灣雲林地方法院檢察署93年度調偵字第64號），提起上訴，
本院管轄之第二審合議庭判決如下：
    主  文
原判決撤銷。
甲○○傷害人之身體，累犯，處罰金壹仟伍佰元，如易服勞役以
佰元折算壹日。
    事實及理由
一、構成犯罪事實：
    甲○○前於民國88年間，因過失致死、遺棄案件，經法院判
    處有期徒刑9 月、8 月，應執行有期徒刑1 年4 月確定，並
    於89年8 月29日假釋，刑期至90年3 月21日期滿，以已執行
    論。猶不知悔改，於93年3 月23日上午8 時許，在雲林縣古
    坑鄉○○路與中正路路口販賣豬肉時，因購買豬大骨頭及五
    花肉是否給付金錢一事，與顧客丙○○發生爭執，詎其竟基
    於傷害人身體之犯意，徒手掌摑丙○○之右側、左側臉頰各
    二下，致丙○○受有右側、左側臉部紅腫之傷害。
二、程序方面：被告經合法傳喚，無正當之理由不到庭，爰不待
    其陳述逕行判決。
三、認定犯罪事實所憑之證據及理由：
  (一)被告於本院審理中之自白（見本院卷第28頁）。
  (二)證人丙○○於偵查中之證詞及繪製之現場圖（見偵卷第21頁
    至23頁；調偵卷第32頁至第33頁）。可證被告確有於上開時
    、地，徒手掌摑丙○○致傷。
  (三)證人阮世廷於偵查中之證詞（見偵卷第10頁至11頁）。可證
    被告確於上開時、地，因丙○○購買豬大骨頭及五花肉是否
    給付金錢一事，雙方發生爭執。
  (四)證人林顏絲涵於偵查中之證詞（見調偵卷第34頁至35頁）。
    可證被告確於上開時、地，與丙○○發生爭執，丙○○並受
    有臉頰紅腫之傷害。
  (五)行政院衛生署雲林醫院診斷證明書1 張、國立臺灣大學醫學
    院附設醫院雲林分院93年8 月11日93台大雲分歷字第2239號
    函1 紙、國立台灣大學醫學院附設醫院雲林分院94年1 月27
    日台大雲分歷字第0940000291號函附病歷1 份、彩色照片1
    幀（見警卷第7 頁；調偵卷第40頁；本院卷第35頁至第40頁
    ）。可證丙○○於93年3 月23日上午11時23分，至國立壹灣
    大學醫學院附設醫院雲林分院就診時，右側、左側臉頰均受
    有紅腫之傷害。
  (六)上開(二)至(五)證據，足以佐證被告上開自白與事實相符。
四、撤銷改判之理由：
  (一)撤銷原判決之理由：
  1.本件告訴人丙○○係受有右側、左側臉部紅腫之傷害，原判
    決僅論及右臉紅腫之傷害，疏未審酌左臉紅腫傷害部分，容
    有未洽。
  2.被告於本院當庭以新臺幣2 萬元與告訴人達成民事之和解，
    並獲得告訴人原諒，檢察官以原判決量刑漏未及審酌此部分
    ，而提起上訴，為有理由。
  (二)自為判決之論罪科刑理由：
  1.被告甲○○所為，係犯刑法第277條第1項之傷害罪。
  2.被告於88年間，因過失致死、遺棄案件，經法院判處有期徒
    刑9 月、8 月，應執行有期徒刑1 年4 月確定，並於89年8
    月29日假釋，刑期至90年3 月21日期滿，以已執行論，有臺
    灣高等法院被告全國前案紀錄表1 份在卷可參，其於5 年內
    再犯本件有期徒刑以上之罪，為累犯，應依刑法第47條規定
    ，加重其刑。
  3.審酌被告有過失致死、遺棄之犯罪前科，有上開紀錄表可參
    ，素行尚非相當良好，復因細故即毆打告訴人成傷，惟考量
    告訴人所受傷害尚屬輕微，而被告於犯罪後已坦承犯行，態
    度良好，並賠償告訴人所受損害，且獲得告訴人原諒等一切
    情狀，量處如主文第2 項所示之刑，並諭知易服勞役之折算
    標準。
五、適用法律依據：
  (一)程序法方面：刑事訴訟法第455 條之1 第3 項、第369 條第
    1 項前段、第371條、第364條、第299條第1項前段。
  (二)實體法方面：刑法第277 條第1 項、第47條、第42條第2 項
    ，罰金罰鍰提高標準條例第1條前段、第2條。
本案經檢察官乙○○到庭執行職務。
中　　華　　民　　國　　94　　年　　3 　　月　　2 　　日
                  刑事第三庭    審判長法  官  劉 國 賓
                                      法  官  廖 國 勝
                                      法  官  蘇 錦 秀
以上正本證明與原本無異。
不得上訴。
                                      書記官  曾 家 祥
中　　華　　民　　國　　94　　年　　3 　　月　　2 　　日
【附錄本案論罪科刑法條】
刑法第277條第1項：
傷害人之身體或健康者，處三年以下有期徒刑、拘役或一千元以
下罰金。
